【裁判字號】    99,訴,512
【裁判日期】    990426
【裁判案由】    毒品危害防制條例
【裁判全文】
臺灣臺北地方法院刑事判決               99年度訴字第512號
公  訴  人  臺灣臺北地方法院檢察署檢察官
被      告  甲○○
上列被告因毒品危害防制條例案件，經檢察官提起公訴（99年度
毒偵字第526 號），被告於本院準備程序進行中，就被訴事實為
有罪之陳述，經本院告知簡式審判程序意旨，並聽取公訴人及被
告之意見後，本院合議庭裁定依簡式審判程序審理，判決如下：
    主  文
甲○○施用第一級毒品，累犯，處有期徒刑捌月。扣案之第一級
毒品海洛因壹包（淨重壹點柒參公克）沒收銷燬；包裹上開毒品
之包裝袋壹只沒收。又施用第二級毒品，累犯，處有期徒刑陸月
。扣案之吸食器貳只沒收。應執行有期徒刑壹年。扣案之第一級
毒品海洛因壹包（淨重壹點柒參公克）沒收銷燬；包裹上開毒品
之包裝袋壹只及扣案之吸食器貳只均沒收。
    事  實
一、甲○○前因施用第二級毒品案件，經臺灣士林地方法院以96
    年度易字第1315號判決判處有期徒刑1 年，並依法減為有期
    徒刑6 月，又經臺灣高等法院以97年度上易字第12號判決駁
    回上訴確定，甫於民國98年4 月22日縮刑期滿執行完畢。
二、甲○○曾因施用毒品案件，經臺灣士林地方法院裁定施以觀
    察、勒戒，於87年9 月11日因無繼續施用傾向執行完畢釋放
    出所，惟於觀察勒戒執行完畢釋放後5 年內之90年間，又因
    施用毒品案件，經同院以91年度士簡字第126 號判決判處有
    期徒刑5 月確定，嗣後於93年間、96年間亦分別有因施用毒
    品案件經判刑確定之前案紀錄。竟仍未戒除毒癮，各基於施
    用第一、二級毒品之犯意，於98年12月21日下午某時，在臺
    北縣坪林鄉中心崙13號內，分別以抽菸及燃燒吸食器吸煙之
    方式，施用第一級毒品海洛因及第二級毒品甲基安非他命各
    1 次。嗣於同日（21日）傍晚6 時許，為警在上址查獲其涉
    嫌製造第二級毒品（檢察官另案偵辦中），並扣得施用剩餘
    之第一級毒品海洛因1 包（淨重1.73公克）及其所有供包裹
    上開毒品所用之包裝袋1 只，暨其所有供（但非專供）其施
    用甲基安非他命所用之吸食器2 只，再經對其採尿送驗後，
    始知上情。
三、案經臺北縣政府警察局新店分局報請臺灣臺北地方法院檢察
    署檢察官偵查起訴。
    理  由
一、程序部分：本件被告甲○○所犯係死刑、無期徒刑或最輕本
    刑為3 年以上有期徒刑以外之罪，其於準備程序中就被訴事
    實為有罪之陳述，經本院告知簡式審判程序之旨，並聽取當
    事人意見後，經本院合議庭依刑事訴訟法第273 條之1 第1
    項規定裁定由受命法官獨任進行簡式審判程序，合先敘明。
二、上開事實，業據被告於本院99年4 月12日之準備及審理程序
    中坦承不諱，且被告此次驗尿結果，就安非他命類（安非他
    命、甲基安非他命）及鴉片類（嗎啡）確均呈現陽性反應，
    檢體編號核亦無誤，此有台灣檢驗科技股份有限公司濫用藥
    物檢驗報告及姓名編號對照表（編號：G0000000號）各1 件
    存卷可查，另有扣案之上開毒品及吸食器為憑，且有搜索扣
    押筆錄及法務部調查局鑑定書等件在卷可稽，堪認被告確於
    上開時、地，有施用第一級毒品海洛因及第二級毒品甲基安
    非他命各1 次之行為，則被告上開於本院之任意性自白核與
    事實相符而可採信，本案事證已臻明確，其犯行堪以認定；
    又查被告曾因施用毒品案件，經臺灣士林地方法院裁定施以
    觀察、勒戒，於87年9 月11日因無繼續施用傾向執行完畢釋
    放出所，惟於觀察勒戒執行完畢釋放後5 年內之90年間，又
    因施用毒品案件，經同院以91年度士簡字第126 號判決判處
    有期徒刑5 月確定，嗣後於93年間、96年間亦分別有因施用
    毒品案件經判刑確定之前案紀錄，此有臺灣高等法院被告前
    案紀錄表1 件在卷可參，縱其本次施用毒品之時間（98年12
    月21日）已在該次觀察勒戒執行完畢釋放5 年之後，仍應依
    法追訴處罰。
三、核被告所為，係犯毒品危害防制條例第10條第1 項之施用第
    一級毒品罪及同條第2 項之施用第二級毒品罪。其施用前（
    後）持有第一級毒品海洛因及第二級毒品甲基安非他命之低
    度行為，各為施用第一、二級毒品之高度行為所吸收，不另
    論罪。被告所犯上開2 罪，犯意個別，罪名不同，自應分論
    併罰。又查被告前因施用第二級毒品案件，經臺灣士林地方
    法院以96年度易字第1315號判決判處有期徒刑1 年，並依法
    減為有期徒刑6 月，又經臺灣高等法院以97年度上易字第12
    號判決駁回上訴確定，於98年4 月22日縮刑期滿執行完畢，
    此有臺灣高等法院被告前案紀錄表1 份可按，被告於5 年內
    故意再犯本件最重本刑為有期徒刑以上之罪，為累犯，應依
    刑法第47條第1 項之規定各加重其刑。另被告雖於警詢及本
    院審理中均自白施用毒品之犯行，但並未「供出毒品來源，
    因而查獲其他正犯或共犯」，與毒品危害防制條例第17條第
    1 項減輕或免除其刑之要件並不符合，且同條例第10條之罪
    ，不在同條例第17條第2 項減輕其刑之各罪之列，是亦無從
    執以減刑，均併此說明。爰審酌被告犯後雖於本院審理中坦
    承犯行，態度尚可，然前已有多次施用毒品之前案紀錄，仍
    未能戒除毒癮復行施用，暨被告其他素行、生活狀況、犯罪
    情節等一切情狀，分別量處如主文所示之刑，並定其應執行
    之刑如主文所示。
四、扣案之上開第一級毒品海洛因1 包，係查獲之第一級毒品，
    不問是否屬於犯人所有，應依毒品危害防制條例第18條第1
    項前段之規定，諭知沒收銷燬（至取樣化驗部分，既已驗畢
    用罄滅失，不另諭知沒收銷燬）。另包裹上開毒品之包裝袋
    1 只及扣案之吸食器2 只，均為被告所有，迭據其供述甚詳
    ，雖非專供其施用第一級或第二級毒品之器具，但仍係供其
    犯罪所用之物，是依刑法第38條第1 項第2 款併予宣告沒收
    如主文所示。至於其他扣案之第二級毒品甲基安非他命成品
    、半成品、原料、燒瓶等物，被告堅詞否認曾施用該等扣案
    毒品，且無積極證據證明與本案被告前揭施用第一、二級毒
    品之犯行有關，故不併予諭知沒收銷燬或沒收（最高法院91
    年度台上字第4076號判決意旨參照），附此敘明。
據上論斷，應依刑事訴訟法第273 條之1 第1 項、第299 條第1
項前段，毒品危害防制條例第10條第1 項、第2 項、第18條第1
項前段，刑法第11條、第51條第5 款、第47條第1 項、第38條第
1 項第2 款，判決如主文。
本案經檢察官蒲心智到庭執行職務。
中    華    民    國    99    年    4     月    26    日
                  刑事第五庭  法  官  吳勇毅
上正本證明與原本無異。
如不服本判決應於收受送達後10日內向本院提出上訴書狀，並應
敘述具體理由；其未敘述上訴理由者，應於上訴期間屆滿後20日
內向本院補提理由書（均須按他造當事人之人數附繕本）「切勿
逕送上級法院」。
                              書記官  游秀珠
中    華    民    國    99    年    4     月    26    日
附錄本案論罪科刑法條全文：
毒品危害防制條例第10條
施用第一級毒品者，處 6 月以上 5 年以下有期徒刑。
施用第二級毒品者，處 3 年以下有期徒刑。

司法院資訊處製作；財團法人民間司法改革基金會備份。
